---
output: html_document
---

```{r setup, include=FALSE}
library(WDI) # Para bajar datos del DataBank
library(wbstats) # Para bajar datos del DataBank
library(DT) # Para hacer tablas bonitas
library(tidyverse) # Para manipular bases de datos
library(plotly) # Para hacer gráficas interactivas
options(scipen=999) # Para desactivar la notación científica
```

# Resumen estadístico de "GDP per capita (constant 2010 US\$"

Descripcion: El GDP por sus siglas en ingles Gross Domestic Product es un inficador economico que en Mexico conocemos como PIB o por sus siglas en español es Porducto Interno Bruto el cual es un indicador que mide la produccion de las naciones a la mitad del año, este indicador puede modificarse por cualquier hecho que afecte o beneficie la economia por lo que resulta interesante analizar como ha ido evolucionando este indicador.

El PIB es la suma del valor agregado bruto de todos los productores residentes en la economía más los impuestos sobre los productos y menos los subsidios no incluidos en el valor de los productos. Se calcula sin hacer deducciones por depreciación de bienes fabricados o por agotamiento y degradación de los recursos naturales. Los datos están expresados ​​en dólares estadounidenses constantes de 2010.

### Descargando los datos

Si conocemos el código de nuestra base de datos, podremos importar los datos desde el DataBank del WorldBank mediante la función `wb_data`:

```{r}
datos <- wb_data("NY.GDP.PCAP.KD", start_date = 1960, end_date = 2021)
```

### Obteniendo un resumen estadístico

```{r}
summary(datos)
```

### Descripción del Resumen Estadistico

El valor minimo de mi variable es 144.2 MDD

El valor maximo de mi variable es 1,315.5 MDD

La mediana de mi variale es 11,673.6 MDD

El promedio de mi variable es 3,714.6 MDD

El numero de valores faltantes es: 3,642.0

La ultima actualizacion de mi variable fue el 15 de Febrero del 2022

### Filtrando los datos de México

```{r}
pais <- filter(datos, country == "Mexico")
summary(pais)
```

El valor minimo de mi variable es 3,742 MDD

El valor maximo de mi variable es 9,946 MDD

La mediana de mi variale es 7,397 MDD

El promedio de mi variable es 7,677 MDD

El numero de valores faltantes es: 0

La ultima actualizacion de mi variable fue el 15 de Febrero del 2022

### Grafica de mi variable y pais contra el tiempo

```{r}
plot(pais$date, pais$NY.GDP.PCAP.KD)
```
